臺灣高等法院民事判決
109年度建上易字第29號
上訴人即附  
帶被上訴人  葉志門即裕豐格工程行

訴訟代理人  王彩又律師
複  代理人  張淑美律師
被上訴人即  
附帶上訴人  徐翠惠  
訴訟代理人  蔡勝雄律師
上列當事人間請求損害賠償等事件，上訴人對於中華民國109年8
月28日臺灣新竹地方法院108年度建字第69號第一審判決提起上
訴，被上訴人提起附帶上訴，本院於111年4月26日言詞辯論終結
，判決如下：
    主      文
原判決關於命上訴人給付逾新臺幣壹佰肆拾肆萬肆仟柒佰柒拾陸
元本息，及該部分假執行之宣告，暨除確定部分外訴訟費用之裁
判均廢棄。
上開廢棄部分，被上訴人在第一審之訴及假執行之聲請均駁回。
上訴人其餘上訴及被上訴人之附帶上訴均駁回。
第一、二審訴訟費用（除確定部分外），關於上訴部分，由被上
訴人負擔四分之一，餘由上訴人負擔；關於附帶上訴部分，由被
上訴人負擔。
    事實及理由
一、被上訴人即附帶上訴人（下稱被上訴人）主張：兩造於民國
    105年1月8日簽訂承攬契約（下稱系爭契約），約定由上訴
    人承攬被上訴人所有門牌號碼新竹市○○路○段000巷0弄0號建
    物（下稱系爭建物）之興建工程（下稱系爭工程），承攬總
    價為新臺幣（下同）410萬元，第一期工期為105年7月20日
    至106年3月20日，上訴人應於期限内取得建物使用執照，第
    二期工程應於106年底前完工交屋，被上訴人並已陸續給付
    上訴人工程款3,489,273元。詎系爭工程尚未完工，上訴人
    即於107年12月1日擅自撤離工地而未繼續施工，又系爭工程
    已施作部分之價額，依社團法人臺灣省土木技師公會（下稱
    臺灣省土木技師公會）鑑定報告（下稱系爭鑑定報告）所示
    僅2,023,083元，且有未按圖施工、偷工減料等瑕疵，及發
    生損鄰之情形，上訴人自應返還溢領之工程款，並負損害賠
    償之責。爰依民法第179條規定，請求上訴人返還溢領工程
    款1,466,190元；依民法第493條第2項、第494條前段、第17
    9條規定，擇一請求上訴人給付瑕疵修補費用18,977元；依
    民法第495條第1項、第227條第2項規定，擇一請求上訴人賠
    償鄰損修復費用25,000元；依系爭契約第28條第1項約定，
    請求上訴人給付逾期完工違約金410,000元，合計1,920,167
    元，及自起訴狀繕本送達翌日起至清償日止，按年息5%計算
    之利息（未繫屬本院部分，不予贅述）。
二、上訴人即附帶被上訴人（下稱上訴人）則以：兩造係約定以
    總價410萬元由上訴人承包系爭工程，系爭鑑定報告雖認上
    訴人已施作完成部分之價額僅有2,023,083元，然上訴人就
    系爭工程已施作至可請領使用執照階段，施作進度至少應達
    整體工程之80%，且依上訴人所提事證，足認已施作完成部
    分之工程費用合計為3,649,229元，系爭鑑定報告內容多所
    謬誤，實無參考之價值；被上訴人請求上訴人給付瑕疵修補
    費用18,977元及賠償鄰損修復費用25,000元，均屬無據，且
    兩造並未約定完工期限，是被上訴人請求上訴人給付逾期完
    工之違約金，亦無理由等語，資為抗辯。
三、原審就被上訴人之請求，判決其一部勝訴即命上訴人應給付
    被上訴人1,485,167元，及自108年12月7日起至清償日止，
    按年息5%計算之利息，並諭知被上訴人供擔保後得假執行，
    而駁回被上訴人其餘之訴及假執行之聲請。上訴人就其敗訴
    部分聲明不服，提起上訴，聲明：㈠原判決不利於上訴人部
    分廢棄。㈡上開廢棄部分，被上訴人於第一審之訴及假執行
    之聲請均駁回。被上訴人答辯聲明：上訴駁回。被上訴人就
    其敗訴部分，則提起一部附帶上訴，聲明：㈠原判決關於駁
    回後開第二項之訴部分廢棄。㈡上訴人應再給付被上訴人435
    ,000元，及自108年12月7日起至清償日止，按年息5%計算之
    利息。上訴人答辯聲明：附帶上訴駁回（原判決關於駁回被
    上訴人請求給付瑕疵修補費23元部分，未據被上訴人聲明不
    服，非屬本院審理範圍）。
四、被上訴人主張兩造於105年1月8日簽訂系爭契約，約定由上
    訴人承攬系爭工程，承攬總價為410萬元，被上訴人業已陸
    續給付上訴人3,489,273元，且系爭契約業已終止等情，業
    據其提出工程契約書（見原審卷第39至57頁）、匯款申請書
    代收入收據、國內匯款申請書等為證（見原審卷第75至79頁
    ），且為兩造所不爭執（見原審卷第242頁、本院卷第314頁
    ），自堪信為真實。
五、本院之判斷
　㈠請求返還溢領工程款部分：　　
　  被上訴人主張其業已給付上訴人工程款3,489,273元，惟上
    訴人已施作部分之價值僅2,023,083元，且兩造間之系爭契
    約業已終止，故上訴人就其溢領之款項，乃屬不當得利，應
    返還予被上訴人等情，固為上訴人所否認，並以前揭情詞置
    辯，然：
　⒈按無法律上之原因而受利益，致他人受損害者，應返還其利
    益。雖有法律上之原因，而其後已不存在者，亦同。民法第
    179條定有明文。又按終止契約，僅使契約關係自終止之時
    起向將來消滅，並無溯及之效力；與契約解除係使契約關係
    溯及於訂約時失其效力，尚有不同。此觀民法第263條之規
    定，就終止契約之效力，並無準用同法第259條關於回復原
    狀義務之規定自明。是終止以前之契約關係，不發生回復原
    狀之問題，終止以後契約消滅，當事人間如有給付物之授受
    ，惟有依不當得利之規定請求返還。而承攬契約之終止，僅
    使契約自終止之時起向將來消滅，並無溯及效力，定作人固
    仍應就契約終止前承攬人已完成工作部分給付報酬，惟定作
    人於契約終止前如已超付承攬人完成工作所得受領之報酬，
    於契約終止後，承攬人就該超額報酬受有利益之原因即失其
    存在，定作人非不得依不當得利規定請求返還之（最高法院
    107年度台上字第1931號判決意旨參照）。準此，上訴人已
    受領之工程款3,489,273元，倘有超過其就已完成工作得領
    取之報酬數額之情形，被上訴人自得就該溢領部分，依不當
    得利之法律關係，請求上訴人返還。
  ⒉經查，兩造就系爭工程之範圍，除約定應以被上訴人提供之
    建築設計圖為準外，並未就各細部工項製作包含單價及數量
    之價目表，而僅以每坪8萬元，44坪共352萬元，另1樓至2樓
    兩側共用壁鐵板1公分(厚度)60萬元之計算方式，議定總價
    為410萬元等情，有系爭契約及建築設計圖等在卷可參(見原
    審卷第41至49頁、275至296頁)，且為兩造所不爭執。是關
    於上訴人就已施作部分得領取之承攬報酬，因無價目表可資
    比對核計，自僅能依據建築設計圖所示整體工程範圍，分別
    評估已施作及未施作部分之工項為何、一般施作費用若干，
    再綜合比對已施作及未施作部分之估價金額與兩造約定之總
    工程款是否相當，作為核定上訴人得請領工程款金額之計算
    方式。而觀諸系爭鑑定報告所載鑑定方式，即係分別列出已
    施作及未施作部分之項目及金額(見外放鑑定報告第5頁、附
    4-1至4-12頁)，再以已施作部分金額202萬餘元、未施作部
    分金額223萬餘元，合計約425萬餘元，與兩造約定之承攬總
    價410萬元大致相當，作為檢驗其鑑估金額是否允當之方式
    ，經核尚屬合理妥適，且實施鑑定之土木技師，復為具有土
    木工程相關知識經驗之專業人士，則系爭鑑定報告除有顯然
    謬誤不合理之情形外，自具有相當之參考價值。
　⒊茲就系爭鑑定報告中，上訴人指摘為不當部分（見本院卷第3
    73、374頁），分別論述如下：
　⑴挖方：
　　系爭鑑定報告就系爭工程之「挖方」部分，僅以數量7.3立
    方公尺、單價每立方公尺200元，認定此部分之金額為1,460
    元（見外放鑑定報告附4-2頁）。然觀諸系爭鑑定報告另就
    「回填土夯實（基地內）」、「回填級配夯實（前院）（參
    本院卷第306頁）」所估列之數量既分別為7.3立方公尺、12
    .2立方公尺（見外放鑑定報告附4-2頁），亦即所需回填之
    數量合計為19.5立方公尺（7.3＋12.2＝19.5），則關於挖方
    之數量僅列計7.3立方公尺，自有短列之情事；另關於挖方
    單價為每立方公尺200元部分，固據臺灣省土木技師公會函
    覆稱：「…因鑑定手冊中無『挖方』之參考單價，鑑定技師係
    參考他案營造廠商之報價作為該單價之參考依據」等語（見
    本院卷第403頁)，惟並未提出其所稱「他案營造廠商」之報
    價資料以資參佐，且參酌新竹縣重機械操作員職業工會111
    年2月16日新縣重機械職工字第111012號函，就本院所詢關
    於挖方之計價方式，乃表示：「…1.經查，105年之土方價格
    ，如是三級天然黑級配每立方米約150-200元間，如是黃土
    方則無市場價格。2.目前各項開挖土方皆無市場價格，如要
    移除還需支付運費及廢棄物處理費。3.105年挖掘機租工價
    格約為：70型7,000元，120型9,000元，200型10,000元，4.
    如大型開挖是屬承攬包工則每立方米80-100元計算，但運費
    及處理費另計」等語（見本院卷第405頁），足見系爭鑑定
    報告關於挖方費用以每立方公尺計價之方式估算，乃參考大
    型開挖之報價方式，然系爭工程規模甚小，倘以大型開挖之
    方式計價，自有未洽，而宜參考租用挖掘機進行開挖之費用
    估算，較為妥適。又觀諸前述新竹縣重機械操作員職業工會
    函文內容可知，挖掘機租用費率應與機具型號大小成正比，
    則上訴人既自承系爭工程係使用30型之挖掘機（見本院卷第
    412頁），則每日費用應不超過7,000元；又挖方所需日數部
    分，上訴人雖稱需施工5日云云（見本院卷第412頁），然經
    斟酌其挖方數量僅約19.5立方公尺，且依上訴人所提挖方照
    片顯示之施工時間為105年6月30日、105年7月1日（見本院
    卷第83、85、199頁），則關於挖方所需日數應以2日為合理
    ，至挖方所需其他清運處理費部分，因經核系爭鑑定報告中
    已有「運什費」之估列（見外放系爭鑑定報告附4-1頁），
    自無再予另行列計之必要，併予說明。準此，上訴人就挖方
    部分得請求之承攬報酬應為14,000元（7000×2＝14000）。至
    上訴人雖主張其就挖方部分支出之工程費為13萬元，並提出
    請款單為據（見本院卷第91頁），然關於上訴人就已施作工
    項得請領之承攬報酬，乃需綜合考量該工項之一般費用行情
    、總工程款金額、已施作及未施作部分合計金額與總工程款
    是否相當等各項因素，以為認定，前已詳述，尚非逕以上訴
    人實際支出之金額為據，是上訴人以前述理由，主張此部分
    承攬報酬應為13萬元云云，自非可取。
　⑵回填土夯實、回填級配夯實：　
　　系爭鑑定報告就系爭工程之「回填土夯實」及「回填級配夯
    實」工項，鑑估其工程費用分別為1,460元、9,760元（見外
    放系爭鑑定報告附4-2頁）。惟查，上訴人所採回填方式，
    係以混凝土而非以級配回填，此業據上訴人提出施工照片為
    證（見本院卷第87、89頁），應屬可信，是系爭鑑定報告以
    回填土及回填級配之方式，估算回填之費用，即非正確。又
    關於以混凝土回填所需之費用，業據臺灣省土木技師公會以
    110年8月18日（110）省土技字第1100004376號函表示：「
    五、…故項次2的費用已經另估算於項次8的混凝土內。項次3
    因為埋於地下，無法確定是以混凝土施作，若是，則其差額
    為15,250元」（見本院卷第306頁），是就回填級配夯實部
    分之工程費用應再增加15,250元，而為25,010元（9760＋152
    50＝25010）。另上訴人雖主張其以混凝土回填，共支出工程
    費99,975元云云，並提出預拌混凝土送貨單為證（見本院卷
    第211至221頁），然關於上訴人就已施作工項得請領之承攬
    報酬，並非以其實際支出之金額為據，前已詳述，是上訴人
    以前述理由，主張此部分承攬報酬應為99,975元云云，自不
    足憑採。
　⑶1、2樓兩側共用壁鋼板（3mm）：　
　  系爭鑑定報告就系爭工程中之「1、2樓兩側共用壁鋼板（3m
    m）」部分，鑑估其工程費用為15萬元（見外放鑑定報告附4
    -2頁）。上訴人雖主張兩造業已就此部分，合意鋼板厚度由
    1cm改為3mm，費用則變更為45萬元云云，然觀諸上訴人所提
    之付款紀錄（見本院卷第105頁），僅記載被上訴人各階段
    之付款時間及金額，並無關於同意將1、2樓兩側共用壁鋼板
    厚度由1cm改為3mm，且費用變更為45萬元之任何文字記載，
    是上訴人據此主張此項目之承攬報酬金額應為45萬元，自非
    可採。
　⑷預埋管線：　
　　系爭鑑定報告就「預埋管線」部分，鑑估其工程費用為3萬
    元（見外放系爭鑑定報告附4-2頁）。上訴人則稱其就相關
    管線預埋工程，業已給付水電廠商14萬元，故前述鑑定金額
    顯然過低云云，並提出照片、請款單等為證（見本院卷第10
    7至113、377、379頁)。然關於上訴人就已施作工項得請領
    之承攬報酬，並非以其實際支出之金額為據，前已詳述，是
    上訴人以前揭理由，指稱系爭鑑定報告此部分鑑估金額過低
    ，並主張應以14萬元列計云云，尚難認可採。
　⑸給排水設備工程：　
　　上訴人雖主張系爭鑑定報告中，關於未完成部分之「給排水
    設備工程」中，有部分工項（即外放系爭鑑定報告附4-11頁
    ，七、給排水設備工程㈡給排水管路設備工程之項次1、2、3
    、8、9、10、11）業已施作，故應該再加計此部分費用共45
    ,000元云云。然觀諸上訴人所提供及卷附之相關現場照片，
    均僅見設於結構體內部之預埋管線（見本院卷第107至113頁
    ），而難認尚有其他外部已施作之給排水設備存在，且系爭
    鑑定報告已就預埋管線部分估算金額為3萬元，亦有系爭鑑
    定報告在卷可佐（見外放系爭鑑定報告附4-2頁），自難認
    上訴人所稱上開項目係屬其已施作之預埋管線，而應改列為
    上訴人已施作完成之項目。從而，上訴人主張應就前開項目
    ，再增加45,000元之承攬報酬云云，亦屬無據。
　⑹內外牆牆面打底、粉光等泥作工程及防水工程：
　　上訴人固稱其就系爭工程之內外牆牆面打底、粉光等泥作工
    程及防水工程，均已施作完畢，其中泥作工程之費用為48萬
    元、防水工程之費用為5萬元，然系爭鑑定報告並未將上開
    項目列入已施作範圍，顯有缺漏云云，並提出照片、收據等
    為證（見本院卷第113至157頁）。惟查，有關系爭工程中已
    施作之「內外牆牆面打底、粉光等泥作工程」及「防水工程
    」，有無列入系爭鑑定報告已施作範圍乙事，經本院向臺灣
    省土木技師公會函詢後，業經該會以110年8月18日（110）
    省土技字第1100004376號函覆稱：「七、…就系爭建築物已
    施作之『內外牆面等』，僅部分完成，並未完全施作完成。故
    估算時未將細項一一列出，是直接附屬包含於結構體工程的
    項目內，就像後續未施作的項目也未將這些項目直接列為未
    施作，故未施作也沒有包含這些細項一樣」等語（見本院卷
    第306頁），足見系爭鑑定報告就上訴人已施作之牆面打底
    、粉光等泥作工程及防水工程，均於已施作之結構體工程中
    一併估算其費用，並無漏未斟酌計算之情事。且關於上訴人
    就已施作工項得請領之承攬報酬，並非以其實際支出之金額
    為據，是上訴人以其就泥作工程及防水工程已分別支出48萬
    元、5萬元之費用為由，主張應再加計此部分金額云云，亦
    無可採。
　⑺地基加高60公分：
　　上訴人主張被上訴人要求將地基加高60公分，兩造並約定此
    部分另追加20萬元之工程款等情，為被上訴人所否認，上訴
    人復無法就兩造確有約定需將地基加高60公分，且合意增加
    20萬元之承攬報酬乙節，提出任何具體明確之證據以資佐證
    ，自難認其前述主張為可採。上訴人就此雖另提出照片及建
    築設計圖（見本院卷第159、317頁），主張其施作之地基高
    度確為60公分，超過建築設計圖所載之高度云云，然被上訴
    人既否認有要求上訴人加高地基之情事，則縱認上訴人施作
    之結果，系爭建物之地基高度確高於建築設計圖所載之高度
    ，亦無從認定兩造間就此部分已有追加施作之合意，上訴人
    自不得在原定工程款外，再請求被上訴人給付額外之報酬。
    另上訴人並未證明其所稱就系爭建物增加地基高度，對被上
    訴人而言究有何利益存在，臺灣省土木技師公會亦認縱地基
    採用60公分，因該部分佔總金額比率低，故無更正鑑定金額
    之必要等語（見本院卷第306頁），則上訴人主張被上訴人
    應返還此部分不當得利20萬元云云，自難認有據，非可准許
    。　
　⑻勞工安全衛生管理費、工程綜合保險費、運什費、工程管理
    及利潤、營業稅：
　　承上所述，有關已施作部分之工程費用應包含假設工程239,
    000元（見外放系爭鑑定報告附4-1頁）、結構體工程費用1,
    512,175元（見外放系爭鑑定報告附4-2頁，原鑑定金額為1,
    484,385元，其中挖方部分應增加12,540元〈14000－1460＝125
    40〉，回填級配夯實部分應增加15,250元〈25010－9760＝15250
    〉，故增加後之金額應為：1484385＋12540＋15250＝1512175）
    ，合計1,751,175元（239000＋1512175＝1751175）。而勞工
    安全衛生管理費、工程綜合保險費、運什費、工程管理及利
    潤、營業稅等間接工程費之計算方式，為上述工程費用之16
    .75%（見外放系爭鑑定報告附4-1頁，0.35%＋0.4%＋1%＋10%＋5
    %＝16.75%），是經計算此部分間接工程費之金額應為293,32
    2元（1751175×16.75%＝293322，元以下四捨五入）。
　⒋綜上，上訴人就其已施作部分得請求之承攬報酬總額應為2,0
    44,497元（1751175＋293322＝2044497），然被上訴人業已給
    付上訴人3,489,273元，是揆諸前揭規定及說明，被上訴人
    依不當得利之法律關係，請求上訴人返還溢領之工程款1,44
    4,776元（3489273－2044497＝1444776），自屬有據，應可准
    許；逾此範圍之請求，則非有據，無從准許。　
　㈡請求給付施作瑕疵修補材料費部分：
　　被上訴人雖主張上訴人已施作完成部分存有瑕疵，且系爭鑑
    定報告認定該部分之修補費用為18,977元（見外放系爭鑑定
    報告附4-2頁），其自得依民法第493條第2項、第494條前段
    、第179條等規定，請求上訴人給付18,977元云云。然按，
    工作有瑕疵者，定作人得定相當期限，請求承攬人修補之。
    承攬人不於前項期限內修補者，定作人得自行修補，並得向
    承攬人請求償還修補必要之費用；承攬人不於定作人所定期
    限內修補瑕疵，或拒絕修補或其瑕疵不能修補者，定作人得
    解除契約或請求減少報酬。民法第493條第1、2項、第494條
    前段定有明文。是承攬人之工作縱有瑕疵，仍須由定作人定
    相當期限請求承攬人修補，唯承攬人未於期限內修補，或拒
    絕修補或瑕疵不能修補時，定作人始能依前揭規定，請求承
    攬人償還修補之必要費用或請求減少報酬。然查，被上訴人
    並未舉證證明其就系爭鑑定報告所指相關已施作部分之瑕疵
    ，有何定相當期限請求上訴人修補而上訴人未依限修補，或
    上訴人有何拒絕修補或瑕疵不能修補之情事，則其逕依前揭
    規定，請求上訴人給付修補費用18,977元，自屬無據。又被
    上訴人既未通知上訴人修補瑕疵，上訴人因此未予修補，尚
    難認有何無法律上原因而受有利益之情事，是被上訴人依不
    當得利之法律關係，請求上訴人給付18,977元，亦難認有據
    。
　㈢請求賠償鄰損修復費用部分：
　　被上訴人主張上訴人施作系爭工程時，造成系爭建物左右鄰
    房屋頂及排水管損壞，依系爭鑑定報告認定所需修復費用為
    25,000元（見外放系爭鑑定報告第6頁）等情，固據其提出
    照片為證（見原審卷第129、131頁）。惟被上訴人迄未證明
    其確有因此對鄰房所有權人為相關賠償或支出修補費用之情
    事，即難認其受有損害，是其依民法第495條第1項、第227
    條第2項規定，請求上訴人賠償修復費用25,000元，均屬無
    據，難予准許。
　㈣請求給付逾期完工違約金部分：
　　被上訴人請求上訴人給付逾期完工違約金410,000元，無非
    以系爭契約第28條第1項之約定，為其依據。然觀諸系爭契
    約第28條第1項之約定為：「由於乙方（即上訴人）之責任
    未能按第四條規定期限內完工，每過期一天須扣除工程總價
    千分之一」，而系爭契約第4條就系爭契約之工程期限，並
    未記載應於若干工作天內完成，此有系爭契約存卷可參（見
    原審卷第41、45頁），則兩造既未於系爭契約中明確約定完
    工期限，被上訴人自無從依該契約第28條第1項之約定，請
    求上訴人給付遲延完工之違約金。至被上訴人所稱系爭工程
    告示牌所載施工期間為105年7月20日至106年3月20日（見原
    審卷第59頁），僅為上訴人向主管機關申報之施工計畫，尚
    難認係兩造間合意之完工期限；另被上訴人以簡訊向上訴人
    告稱：「…我房子工程延宕至今，你還誇口說今年2月底可拿
    到房屋使照，3月進行二工，6月可交屋，怎麼拿了款項後無
    下文呢？…」等語（見原審卷第149頁），或向上訴人催告需
    於何期限內完工（見原審卷第153頁、251頁），經核亦僅為
    被上訴人片面之陳述或催告，尚無法證明兩造均同意以此作
    為完工期限及計算逾期違約金之標準，是被上訴人以前開通
    知及催告內容，主張上訴人有逾期完工之情事，且應依第28
    條第1項之約定給付逾期違約金云云，仍難認可採。
六、綜上所述，被上訴人依不當得利之法律關係，請求上訴人給
    付1,444,776元，及自起訴狀繕本送達翌日即108年12月7日
    （見原審卷第185頁）起至清償日止，按年息5%計算之利息
    部分，洵屬有據，應予准許；至逾此部分之其他請求，則均
    屬乏據，應予駁回。從而原審就超過上開應予准許部分，為
    上訴人敗訴之判決，自有未洽，上訴意旨指摘原判決此部分
    不當，求予廢棄改判，為有理由，爰由本院廢棄改判如主文
    第二項所示。至於上開應准許部分，原審為上訴人敗訴之判
    決，並無不合，上訴人仍執陳詞，指摘原判決此部分不當，
    求予廢棄改判，為無理由，應駁回其上訴。又原審駁回被上
    訴人請求上訴人給付435,000元本息部分，核無違誤。被上
    訴人就此部分提起附帶上訴，指摘原判決此部分不當，求予
    廢棄改判，為無理由，應駁回其附帶上訴。
七、本件事證已臻明確，兩造其餘之攻擊或防禦方法及所用之證
    據，經本院斟酌後，認為均不足以影響本判決之結果，爰不
    逐一論列，附此敘明。
八、據上論結，本件上訴人之上訴為一部有理由、一部無理由；
    被上訴人之附帶上訴為無理由，依民事訴訟法第450條、第4
    49條第1項、第78條、第79條，判決如主文。
中　　華　　民　　國　　111 　年　　5 　　月　　17　　日
                  工程法庭
                        審判長法  官  周祖民
                              法  官  張永輝
                              法  官  馬傲霜
正本係照原本作成。
不得上訴。
中　　華　　民　　國　　111 　年　　5 　　月　　23　　日

    　　　　　　　　　　　　　書記官  崔青菁